# 拆迁重建问题

提问人：liugangqd 时间：2013-11-07 14:02:10
甲公司执行企业会计制度，与当地拆迁服务中心（非政府性质）签订了拆迁协议，将生产厂房拆除，同时约定新建相同功能厂房，新建厂房费用由拆迁中心负担，截止 2012 年底收到拆迁补偿款 1 亿元，甲公司拆除的旧厂房账面净值 2000 万元，新建厂房截止 2012 年底发生费用1.2亿元，截止 2012 年底旧厂房已拆除完毕，新厂房尚未完工投入使用，甲公司就收到的补偿款该如何账务处理？

回答人：chenyiwei
1 、该交易的目的是什么，与社会公共利益是否相关？为何要进行这样的搬迁？ 2 、搬迁补偿款确定的依据是什么？本案例中的实际搬迁补偿款是否相当于 1 亿元的货币补偿＋对方实际承担的新厂房建造支出？ 3 、搬迁补偿款是否来源于财政资金？该项目中是否实际上由政府主导和出资？

回答人：chenyiwei
根据你所说的情况，虽然名义上与并非政府部门的机构签署协议，但实际仍属于为了社会公共利益而由政府主导的拆迁项目。因为该企业执行《企业会计制度》，故应按财企[2005]123号文处理。 1 、收到补偿款时：借：银行存款 10000 万，贷：长期应付款 10000万 2 、将旧厂房拆除损失冲减长期应付款：借：长期应付款，贷：固定资产清理 2000 万 3 、新厂房建造支出按常规在建工程核算：
借：在建工程 12000 万，贷：银行存款、应付款等 12000 万 到完工后根据长期应付款的多退少补情况，最后进行结转处理。

提问人：liugangqd 时间：2013-11-08 16:31:42
完工后，长期应付款应结转资本公积是吧？因该企业需以该时点净资产作价引入新股东，虽然该时点工程尚未完工不能确定补偿款最终金额，但企业根据已发生的工程支出预计补偿款肯定大于 1 亿元，此时点若不结转该长期应付款，是否少计净资产，损害原股东利益？

回答人：chenyiwei
1 、完工后，无需返还的长期应付款结余应根据 123 号文结转资本公积。 2 、基于引入新股东的需要，可以把相关问题与新股东说明清楚，在充分披露的基础上合理确定引入新股东的价格和股权比例，平衡新老股东利益。 实际上，在新准则下的政府补助处理中，也会遇到类似问题。虽然新准则下由政府补助形成的递延收益是作为负债项目，但实际上多数可能性是无需返还给政府的，这种情况下在引入新股东时的评估中，应把递延收益的公允价值评估为零，相应增加净资产的公允价值。

提问人：ying0518 时间：2013-11-12 17:07:59
陈版，楼主的问题如果执行企业会计准则，新建厂房与被拆除厂房在未来现金流入方面没有变化，属于没有商业实质的非货币交易，是不是不应当按新建价值确认厂家价值？

回答人：chenyiwei
这种情况下应该以不具有商业实质的非货币性资产交换，以原资产的账面价值计量新资产。但我理解在实务中这种情况少见。即使新资产的产能与旧资产相同，新资产的使用年限也要显著长于旧资产，因此未来现金流金额有差异

提问人：ying0518 时间：2013-11-13 10:19:26
企业用房拆迁，开发商承诺在原地重建一幢相同面积的房屋，重建房屋成新度较高，但企业使用房产的方式没有发生改变，可不可以理解，房屋本身属于有商业实质的非货币交易，确认资产处置损益，按公允价值确认新增资产价值，但是土地仍保留原来的价值，但是这样一来，对于一些房屋和土地不能分割的房产没有办法操作。

回答人：chenyiwei
如果不能分割房屋和土地部分，则只能作为一个整体予以考虑了，即整体上认为属于具有商业实质的一项非货币性交换。

提问人：liugangqd 时间：2013-11-13 11:20:47
“非货币性资产交换准则规定，认定涉及少量货币性资产的交换为非货币性资产交换，通常以补价占整个资产交换金额的比例是否低于 25 ％作为参考比例。”该案例的补偿金额远远超出25%的比例，也就谈不上非货币性交换，更不不需区分是否具有商业实质。

回答人：chenyiwei
商业实质原则具有普遍适用性，并不是仅仅适用于非货币性资产交换。